【裁判字號】    94,交聲,1318
【裁判日期】    950227
【裁判案由】    違反道路交通管理處罰條例聲明異議
【裁判全文】
臺灣臺北地方法院交通事件裁定        94年度交聲字第1318號
    原處分機關  臺北市交通事件裁決所
    聲明異議人  甲○○
    即受處分人
上列異議人即受處分人因違反道路交通管理處罰條例案件，對於
臺北市交通事件裁決所於中華民國95年1月9日所為之處分 (原處
分案號：北市裁三字第Z2-AEB450642號) ，聲明異議，本院裁定
如下：
    主  文
異議駁回。
    理  由
一、按汽車駕駛人飲用酒類或其他類似物後其吐氣所含酒精濃度
    超過每公升0．25 毫克者，不得駕車，道路交通安全規則第
    114條第2款定有明文；次按汽車駕駛人，駕駛汽車經測試檢
    定酒精濃度超過規定標準者，處新臺幣（下同）15,000元以
    上60,000元以下罰鍰，並當場移置保管其車輛及吊扣其駕駛
    執照1年，道路交通管理處罰條例第35條第1項第1款前段亦
    規定甚明。而領有駕駛執照且未經吊註銷之駕駛人，駕駛小
    型車經測試檢定有酒精濃度超過規定標準即吐氣所含酒精濃
    度超過每公升0.55毫克以上，且於1年內無2次以上此款行為
    ，並在舉發通知單上所載應到案日期前到案聽候裁決者，依
    違反道路交通管理事件統一裁罰基準表之規定，處49,500元
    罰鍰，並當場移置保管其車輛及吊扣其駕駛執照1年。
二、本件異議人即受處分人甲○○，於94年11月26日上午2時2分
    許，駕駛車號9P-9089自用小客車行經臺北市○○路○段222
    號時，經臺北市政府警察局大安分局 (下稱大安分局)員警
    攔停並對受處分人施以吐氣酒精濃度檢測，發現其呼氣酒精
    濃度含量達每公升0.63毫克，已超過規定標準，並以受處分
    人違反道路交通管理處罰條例第35條第1項第1款規定，製作
    北市警交大字第AEB450642號臺北市政府警察局舉發違反道
    路交通管理事件通知單，予以逕行舉發。嗣受處分人雖於舉
    發通知單上所載應到案日期 (94年12月11日)前，向原處分
    機關即臺北市交通事件裁決所提出申訴，經原處分機關函請
    舉發單位即大安分局調查結果，仍認受處分人有前開違規事
    實，原處分機關乃於95年1月9日依道路交通管理處罰條例第
    35 條第1項第1款，以北市裁三字第Z2-AEB450642號，裁處
    受處分人罰鍰49,500元，並吊扣駕駛執照12個月。
三、異議人甲○○固坦認有於上揭時地，接受大安分局員警之呼
    氣酒精濃度檢測，檢測結果為呼氣酒精濃度含量達每公升
    0.63毫克，惟矢口否認有飲用酒類後駕車，辯稱：其僅在駕
    車前抽過水煙，水煙內有酒精之成分，若警員當時告知酒測
    程序可漱口，就不會被檢測到；且警員應給其第2 次酒測之
    機會。經查：異議人確於上揭時地接受呼氣酒精濃度檢測，
    檢測結果為氣酒精濃度含量達每公升0.63毫克，此有上揭舉
    發通知單影本在卷可稽。次查：證人即執勤員警魏鴻卿於調
    查程序具結證述：「當時執勤酒測，就攔檢到異議人所開的
    休旅車9P-9089 ，當時車窗搖下來時，我聞到有酒味，就問
    異議人有無喝酒... 異議人說他沒有喝酒，所以沒有拿礦泉
    水給他喝，但經酒測的結果異議人酒測值達0.63毫克」「異
    議人如有喝酒的話，會告知可以嗎，也會讓他們休息2 、30
    分鐘及1 杯水... 」等語明確，此亦未為異議人所否認，足
    認證人係因異議人告知其未飲酒，證人始未詢問其是否需先
    休息或漱口後再行酒測；證人另證稱：「通常都只做1 次酒
    測，且酒測單子都有編號及管制。」，其因酒測單據之管制
    而未予異議人實施再次檢測之機會，尚為合理，故證人對異
    議人執行呼氣酒精濃度檢測之程序，應無違誤，異議人以前
    開情詞置辯，要難採信。是本件事證已臻明確，異議人之上
    揭違規行為堪以認定。
四、綜上所述，異議人即受處分人確係駕駛汽車經測試檢定酒精
    濃度超過規定標準，從而，原處分機關依道路交通管理處罰
    條例第35條第1項第1款之規定，裁處受處分人罰鍰49,500元
    ，並吊扣駕駛執照12個月，核無違誤，本件異議人之異議為
    無理由，應予駁回。
據上論斷，應依道路交通案件處理辦法第19條，裁定如主文。
中    華    民    國    95    年    2    月   27    日
                  交通法庭法  官    梁耀鑌
上正本證明與原本無異。
如不服本裁定，應於裁定送達後5日內向本院提出抗告狀。
                          書記官    張漪蕙
中    華    民    國    95    年    2     月    27    日


司法院資訊處製作；財團法人民間司法改革基金會備份。
